臺灣雲林地方法院刑事判決　　　　　　　100年度易字第234號
公　訴　人　臺灣雲林地方法院檢察署檢察官
被　　　告　吳宗勳
上列被告因妨害自由案件，經檢察官提起公訴（100 年度撤緩偵
字第48號），於本院準備程序進行中，被告就被訴事實為有罪之
陳述，經裁定進行簡式審判程序，判決如下：
    主  文
吳宗勳犯恐嚇危害安全罪，處有期徒刑肆月，如易科罰金，以新
臺幣壹仟元折算壹日，緩刑貳年，扣案之蝴蝶刀壹把沒收之。
    事  實
一、吳宗勳與黃舒涵原為男女朋友，詎吳宗勳為求復合，竟基於
    恐嚇危害安全之犯意，先於民國99年1 月9 日上午7 時許，
    將蝴蝶刀1 把（非屬槍砲彈藥刀械管制條例所列管之刀械）
    放置於黃舒涵位於雲林縣四湖鄉○○村○○○路102 號之住
    處門口，隨後以其母親所有之行動電話門號0000000000號，
    於同日如附表所示之時間、地點，先後傳送如附表所示內容
    之簡訊予持用開頭為0915門號行動電話之黃舒涵，而接續以
    加害生命、身體之事恐嚇黃舒涵，致黃舒涵心生畏懼而生危
    害於安全。嗣經黃舒涵報警處理，始悉上情，並扣得蝴蝶刀
    1 把。
二、案經黃舒涵訴由雲林縣警察局臺西分局報告臺灣雲林地方法
    院檢察署檢察官偵查起訴。
    理  由
壹、程序部分：本件被告吳宗勳所犯之刑法第305 條之罪，非死
    刑、無期徒刑、最輕本刑為3 年以上有期徒刑之罪或高等法
    院管轄第一審之案件，其於準備程序進行中，就前揭被訴事
    實為有罪之陳述，經受命法官告以簡式審判程序之旨，並聽
    取其與公訴人之意見後，本院認無不得或不宜改依簡式審判
    程序進行之情事，依刑事訴訟法第273 條之1 第1 項、第28
    4 條之1 規定，裁定本件由受命法官獨任進行簡式審判程序
    ，是本件之證據調查，依刑事訴訟法第273 條之2 規定，不
    受同法第159 條第1 項、第161 條之2 、第161 條之3 、第
    163 條之1 及第164 條至第170 條規定之限制，合先敘明。
貳、認定犯罪事實所憑之證據及理由：上揭犯罪事實，業據被告
    於警詢、偵查及本院審理中坦承不諱（見警卷第1 頁至第3
    頁、99年度偵字第902 號卷第16頁至第17頁、本院卷第18頁
    、第21頁），核與證人即告訴人黃舒涵證述其遭受簡訊恐嚇
    （見警卷第5 頁至第7 頁）、證人即告訴人之父親黃聰明證
    稱在前開住處門前發現蝴蝶刀1 把（見警卷第10頁至第11頁
    ）之情節相符，並有簡訊翻拍照片7 張及現場照片2 張附卷
    可稽（見警卷第13頁至第16頁、第18頁），復有扣案之蝴蝶
    刀1 把在卷可證，足認被告上開任意性自白與犯罪事實相符
    ，事證明確，被告之犯行堪以認定。
、論罪科刑：
  一核被告所為，係犯刑法第305 條之恐嚇危害安全罪。被告先
    後為置放蝴蝶刀及傳簡訊等多次恐嚇危害安全之行為，雖係
    分別為數行為，然各該行為均係為達同一恐嚇被害人黃舒涵
    之目的而為之各個舉動，且係在密切接近之時間、地點實施
    ，各行為之獨立性極為薄弱，依一般社會健全觀念，難以強
    行分離，且係侵害同一法益，在刑法評價上，以視為數個舉
    動之接續施行，合為包括之一行為予以評價，較為合理，應
    屬接續犯，而為包括之一罪（最高法院86年度臺上字第3295
    號判例意旨參照）。
  二爰審酌被告國中畢業，且行為時將近成年，已有相當之智識
    程度及辨別是非之能力，遇有感情糾紛，卻不知以理性平和
    之方式進行溝通，反置放足以對人生命、身體產生威脅之蝴
    蝶刀於告訴人住處門前，並以簡訊為加害生命、身體之事恫
    嚇告訴人，致告訴人心生畏懼，犯罪動機並非良善，而告訴
    人於本院審理時，經問及與被告之相處過程，仍忍不住當庭
    啜泣（見本院卷第25頁），足見被告之行為已造成告訴人心
    理蒙受相當程度之恐懼陰影，並影響社會秩序之維持，犯罪
    手段難謂平和，惟考量被告前無犯罪科刑之紀錄，有臺灣高
    等法院被告前案紀錄表在卷可考，素行尚可，且其犯後自警
    詢、偵訊及本院審理中均坦承犯行，應有悔意，又其自陳父
    親業已過世，有留下房屋供其與母親、弟弟同住，其國中畢
    業後以從事修理電線、汽車、鐵工等為業，有修理電器之才
    能，但現沒有工作，家中支出均由已出嫁之2 位姊姊供應，
    沒有負債（見本院卷第22頁反面至第24頁反面）等一切情狀
    ，量處如主文所示之刑，並諭知易科罰金之折算標準。
  三又查被告未曾因故意犯罪受有期徒刑以上刑之宣告，有臺灣
    高等法院被告前案紀錄表在卷可按，其雖一時失慮，致罹本
    案，惟被告行為時年僅19歲，年輕氣盛，又自承行為時因飲
    用酒類，造成情緒失控（見本院卷第22頁反面），且其犯後
    始終坦承犯行，告訴人亦當庭陳稱被告為本案犯罪行為後，
    至今均未曾再與告訴人聯絡（見本院卷第22頁），堪認被告
    行為後已有悔意，可信被告歷經本案偵、審程序之教訓，當
    知警惕而無再犯之虞，故本院綜核各情，認所宣告之刑以暫
    不執行為宜，爰併予宣告緩刑2 年，以勵自新。
  四扣案之蝴蝶刀1 把，為被告所有，且係供其犯本件恐嚇危害
    安全犯行所用之物，業據被告供陳在卷（見本院卷第21頁反
    面），爰依刑法第38條第1 項第2 款之規定，宣告沒收。至
    被告發送如附表所示之簡訊所使用之手機及行動電話門號，
    均為被告之母親廖美鳳所有，亦據被告陳明在卷（見本院卷
    第22頁），爰均不予宣告沒收，併此敘明。
肆、應適用之法條：
  一刑事訴訟法第273 條之1 第1 項、第299 條第1 項前段。
  二刑法第305 條、第41條第1 項前段、第74條第1 項第1 款、
    第38條第1 項第2 款。
  三刑法施行法第1 條之1 第1 項、第2 項前段。
本案經檢察官江柏青到庭執行職務。
中    華    民    國   100    年    5     月    16    日
                  刑事第五庭    法  官  段奇琬
以上正本證明與原本無異。
如不服本判決應於收受判決後10日內向本院提出上訴書狀，並應
敘述具體理由；其未敘述上訴理由者，應於上訴期間屆滿後20日
內向本院補提理由書（均須按他造當事人之人數附繕本）。「切
勿逕送上級法院」。
告訴人或被害人對於本判決如有不服，而請求檢察官上訴者，其
上訴期間之計算以檢察官收受判決正本之日期為準。
                                書記官  高培馨
中    華    民    國   100    年    5     月    16    日
附錄本件論罪科刑法條全文：
中華民國刑法第305條
（恐嚇危害安全罪）
以加害生命、身體、自由、名譽、財產之事，恐嚇他人致生危害
於安全者，處 2 年以下有期徒刑、拘役或 3 百元以下罰金。
附表：
┌──┬────┬─────┬────────────┐
│編號│簡訊發送│簡訊發送地│簡訊內容                │
│    │時間    │點        │                        │
├──┼────┼─────┼────────────┤
│ 1  │上午7 時│雲林縣水林│「你家外面有一把刀，你要│
│    │42 分   │鄉春埔村春│做好心裡準備」          │
│    │        │埔32號    │                        │
│    │        │          │                        │
├──┼────┼─────┼────────────┤
│ 2  │上午7 時│雲林縣水林│「不要怪我這是你傷害我帶│
│    │49 分   │鄉春埔村春│價，叫你爸不要戴帽子，如│
│    │        │埔32號    │果你想解決我跟你的問題，│
│    │        │          │你就打電話給我，你知道我│
│    │        │          │的個性」                │
├──┼────┼─────┼────────────┤
│ 3  │上午10時│雲林縣水林│「我要你死，還有我叫人說│
│    │9分     │鄉春埔村春│你是公車還性病，這就是你│
│    │        │埔32號    │對不起我的，今晚我一定要│
│    │        │          │讓你知道」              │
├──┼────┼─────┼────────────┤
│ 4  │上午10時│雲林縣水林│「你會這樣對我那我就無情│
│    │23 分   │鄉春埔村春│無義，我敢保證你家今天一│
│    │        │埔32號    │定會出事，這是你逼我的」│
├──┼────┼─────┼────────────┤
│ 5  │上午10時│雲林縣水林│「你最好報警我好怕，反正│
│    │36 分   │鄉春埔村春│我一定會對你報復的公車涵│
│    │        │埔32號    │」                      │
├──┼────┼─────┼────────────┤
│ 6  │上午10時│雲林縣水林│「你害我變成這樣你一定會│
│    │43 分   │鄉春埔村春│出事，我特地回來找你，我│
│    │        │埔32號    │把蝴蝶刀丟在你家，就是叫│
│    │        │          │你去死」                │
├──┼────┼─────┼────────────┤
│ 7  │上午10時│雲林縣水林│「為什麼要拋棄我，你知道│
│    │56 分   │鄉春埔村春│我病了嗎，那天要跟你說我│
│    │        │埔32號    │病，你竟然躲我，我也酒精│
│    │        │          │中毒，剛剛是酒引來了，被│
│    │        │          │你害成這樣你高興嗎，其實│
│    │        │          │你有喜歡的人，就是你員工│
│    │        │          │吧，你一定要有人出事你才│
│    │        │          │會爽嗎」                │
└──┴────┴─────┴────────────┘